臺灣高雄地方法院民事簡易判決
111年度雄簡字第1695號
原      告  蔡政璜  
被      告  王麗鴻  
            雄信法拍公司

法定代理人  陳光隆  
被      告  蕭鳳桃  
上列當事人間損害賠償事件，本院判決如下：
    主      文
原告之訴駁回。
訴訟費用由原告負擔。
    事實及理由
一、原告主張：原告監護戶長，被告主嫌王麗鴻105年司執讓112
    109號承買金主，被告主嫌雄信法拍公司法代陳光隆，被告
    主嫌雄信法拍公司大荖蕭鳳桃；求保公信自由財產，請求偵
    查，以下疑點：1.詐騙,強迫蔡政璜簽切結書：111年5月26
    日前必須搬光物品，清空全屋，否則視為廢棄物，物權歸王
    麗鴻，即強制不得請求法院部分法拍，詐騙:只簽名，不執
    行。強迫：聘搬家車，謗:蔡政璜騙人。誹謗：蔡政璜來過
    的，蔡政璜都不搬的。本案謹請求詐騙強迫簽切結書13萬自
    由慰撫金。嫌團見110派警來，續強迫：蔡政璜不能入屋搬
    自己的東西，只能由公司人員搬到路邊，續利用吳里長到場
    (清屋圖益)濫權指揮調派垃圾車立即到場侮辱：我的手機桌
    電筆電貴重物廢棄物，強迫視為廢棄物清運，幸我及時叫到
    2輛計程車。聲明：被告應連帶給付13萬元暨狀達日起遲延
    年息百分五給蔡政璜。
二、被告王麗鴻提出書狀以：原告提起本件損害賠償之訴，無非
    以被告經由法拍程序取得建物所有權損其權益；惟被告本係
    循強制執行法相關程序進行拍定後之處理，於法並無違誤，
    原告提起本件訴訟自無足取；被告取得拍定建物所有權後，
    原告對被告提起多件訴訟，卻不到庭配合審理程序，耗費被
    告勞力時間費用，顯見本件是否有調解必要並非無疑等語。
三、按原告之訴，依其所訴之事實，在法律上顯無理由，且無從
    命補正者，法院得不經言詞辯論，逕以判決駁回之，民事訴
    訟法第249條第2項第2款定有明文。又該條所謂原告之訴，
    依其所訴之事實，在法律上顯無理由者，係指依原告於訴狀
    內記載之事實觀之，在法律上顯然不能獲得勝訴之判決者而
    言（最高法院62年台上字第845號判決要旨可參）。
四、經查本件被告王麗鴻係經法院強制執行程序法拍程序而拍定
    取得原告之不動產，原告亦自陳王麗鴻為105司執讓112109
    號承買人，則被告等既係依強制執行程序拍定取得原告所有
    不動產，所行點交程序亦係經法定程序而為；原告所提光碟
    影像，亦無任何原告所主張之強制詐騙強迫謗或濫權侮辱等
    情形，本件原告主張為其主觀描述之感受及臆測，且未明確
    陳述被告等人各自所為之侵權行為時間、地點、樣態等，原
    告依其所提證物資料及書狀記載，在法律上顯無理由而顯然
    不能獲得勝訴判決，是原告請求被告應連帶給付13萬元暨狀
    達日起遲延年息百分五給蔡政璜，在法律上顯無理由，爰不
    經言詞辯論，逕以判決駁回之。
五、結論：本件原告之訴顯無理由，依民事訴訟法第436條第2項
    、第249條第2項、第78條，判決如主文。
中　　華　　民　　國　　111 　年　　9 　　月　　20　　日
          　　　　高雄簡易庭  法　官    林玉心
以上正本係照原本作成。
如不服本判決，應於送達後20日內，向本院提出上訴狀並表明上
訴理由，如於本判決宣示後送達前提起上訴者，應於判決送達後
20日內補提上訴理由書（須附繕本）。
中　　華　　民　　國　　111 　年　　9 　　月　　20　　日
                              書記官    李月君